# 求助陈版，关于预付期限为 1818 年总价为 12001200 万租赁费的处理问题

提问人：chenfugui 时间：2020-07-23 15:32:00
陈版您好！实务中遇到下列问题需向您请教：
现有 2 个风力发电公司，以下简称一期、二期，二期晚于一期建成，且二期与一期的风机邻近，故二期不再另建设升压站，而是与一期共同使用一个升压站（一期建设的）。现二期与一期签订了一份关于升压站的租赁合同，合同约定二期向一期一次性支付（预付） 1200 万元租赁费，租赁期限为 18 年，二期业已付款 1200 万元给一期并将此 1200万元作为二期的长期待摊费用，按 18 年进行摊销。
（注：①升压站的所有权为一期公司；② 1200 万元合同的内容较简单，仅约定总价为 1200 万元，总期限为 18 年，无分期付款等其它条款）
问题：将此 1200 万元升压站租赁费计入“长期待摊费用”科目，按 18 年的期限平均摊销的方法妥否，从审计的角度是否需要考虑折现因素？

回答人：chenyiwei
首先，应根据租赁准则的相关规定，判断该项合同是否构成租赁，即是否取决于特定的可辨认资产，还是仅仅与一期共同使用该升压站的处理能力（具体参照准则应用指南）
如果构成租赁，则从二期角度，作为预付租金确认为长期待摊费用（新租赁准则下为使用权资产）按租赁期摊销是合理的，无需考虑折现因素。一期作为出租人，应合理确定该租赁是否构成融资租赁，如果构成融资租赁的，应终止确认出租的资产。
如果不构成租赁，则二期确认长期待摊费用，在使用年限内摊销；一期将该款项予以递延，分 18 年计入其他业务收入，与该升压站的折旧和日常运维成本等配比。